【裁判字號】    91,易,1218
【裁判日期】    920116
【裁判案由】    竊盜
【裁判全文】
臺灣彰化地方法院刑事判決                        九十一年度易字第一二一八號
    公  訴  人  臺灣彰化地方法院檢察署檢察官
    被      告  甲○○  男  二.
右列被告因竊盜案件，經檢察官聲請簡易判決處刑（九十一年度偵字第七０六七號）
，本院改依通常程序審理，判決如左：
    主      文
甲○○踰越牆垣竊盜未遂，累犯，處有期徒刑壹年。
    事      實
一、甲○○前有多次竊盜前科紀錄，最近一次竊盜案件經臺灣臺中地方法院以九十年
    度易字第九四三號判決判處有期徒刑一年確定，於民國九十一年八月八日服刑期
    滿執行完畢。詎仍不知悔改，因欠缺金錢花用，竟意圖為自己不法之所有，於九
    十一年十月八日晚間十時三十分許，騎乘腳踏車前往彰化縣彰化市○○路○段六
    ０八號國聖國民小學（下稱國聖國小），由於學校大門業已關閉，且夜間無人在
    內看守居住，甲○○乃踰越圍牆進入校園，並接續走入校內二樓未上鎖之三年甲
    班、三年乙班及自然教室等三間教室，在抽屜中翻找搜尋財物而著手於竊盜犯罪
    之實行。嗣因甲○○不慎觸動該校二樓警報器，經保全人員前往查看，在校內三
    年乙班教室發現正在搜尋財物之甲○○，旋即報警處理予以查獲，甲○○因而未
    能竊得任何財物。
二、案經彰化縣警察局彰化分局報請臺灣彰化地方法院檢察署檢察官偵查後，聲請簡
    易判決處刑，由本院改依通常程序審理。
    理      由
一、訊據被告甲○○對於右揭時地以踰越圍牆方式進入國聖國小三年乙班教室等情固
    坦承不諱，惟矢口否認有何竊盜犯罪故意，並辯稱：伊當晚要騎乘腳踏車從臺中
    前往西螺找老師，因途中身體疲累，才會進入學校教室內休息趴睡，並非入內搜
    尋財物，且伊進入時沒有燈光，不清楚教室抽屜有無遭人翻動痕跡，警詢及偵查
    中係警察逼他承認竊盜云云。然查：右揭事實，業據被告於警詢及偵查中坦承不
    諱，核與證人即國聖國小教師丁○○、保全人員乙○○證述情節相符，並有照片
    九張附卷可稽。其中證人乙○○更明白證稱：當時發現被告站立在三年乙班教室
    ，見到有人前來還假裝要趴著睡覺等語；另被告於檢察官偵訊時，亦坦言伊找尋
    財物時有翻動抽屜，換了三、四間教室，但都未偷得金錢等語。是以被告不僅已
    將進入教室搜尋財物之目的交代明確，且由證人乙○○之前揭證詞中，亦足徵明
    被告查獲當時心虛掩飾之情，均不容被告事後空言否認。再者，姑不論被告於夜
    間騎乘速度緩慢之腳踏車欲由臺中遠赴西螺拜訪老師等情是否合諸常理，倘被告
    僅係單純覓地休息片刻，大可挑選公園、車站或建築物騎樓處等開放空間為之，
    應無須費力翻牆進入學校教室而徒增誤會。尤其被告於八十八、八十九年間，更
    分別翻牆侵入台中市文昌國小、忠信國小、大勇國小等教室竊取財物，先後經臺
    灣臺中地方法院以八十八年度易字第二三二二號、九十年度易字第九四三號各判
    處有期徒刑一年確定，亦有該二份判決書在卷足參，均與被告本件犯罪經過如出
    一轍，顯係其一貫之竊盜犯罪手法，被告如真有休息之意，按理亦當儘量避免翻
    牆進入教室而引人不當聯想。乃被告此次卻又趁夜擅自踰越圍牆進入教室，且其
    所在教室亦有明顯翻動痕跡，其竟辯稱僅係入內休息云云，孰能置信？而被告於
    警詢時確有坦稱進入教室欲竊取金錢等情，亦經證人即製作警詢筆錄警員丙○○
    到庭證述綦詳，被告初於本院訊問時供稱係警員要其承認犯罪云云；迨本院傳訊
    證人丙○○當面與其對質時，被告旋又改稱：員警並未對其施加強暴、脅迫，只
    是一直在旁詢問，其為讓警方順利結案，就讓自己成為替死鬼云云，先後所言差
    異甚鉅，更難遽信為真；況被告已有多次竊盜紀錄，當可清楚知悉自白犯罪之法
    律意義及嚴重後果，且其對於警員及檢察官訊問並非陌生，亦無可能因一時緊張
    而誤為坦承犯行，則被告前揭辯稱警訊及偵查中自白不具任意性云云，亦與事理
    不符，無足為採。本案事證已臻明確，被告犯行洵堪認定。
二、核被告甲○○踰越圍牆竊取財物而未遂，所為係犯刑法第三百二十一條第二項、
    第一項第二款之踰越牆垣加重竊盜未遂罪。公訴意旨漏未斟酌被告係以踰越牆垣
    之方式入內行竊，而以刑法第三百二十條第三項、第一項之普通竊盜未遂罪名據
    以起訴，容有未洽，惟其社會基本事實仍屬同一，由本院逕予變更起訴法條而為
    審理，附此敘明。而被告進入國聖國小三間教室竊取財物，該三間教室均係處於
    學校同一財物監督權之下，尚不能以侵入行竊之各間教室不同而論以數個竊盜罪
    名，其於時空密接之條件下侵害同一財產法益，應屬單一竊盜行為之數個舉動接
    續實施，為接續犯。查被告前因竊盜案件，經臺灣臺中地方法院以九十年度易字
    第九四三號判決判處有期徒刑一年確定，於九十一年八月八日服刑期滿執行完畢
    ，有臺灣高等法院被告全國前案紀錄表及刑案資料查註紀錄表在卷可按，其受有
    期徒刑之執行完畢，五年內再犯本件有期徒刑以上之罪，為累犯，應依法加重其
    刑。又被告已著手於竊盜犯罪之實行，惟因遭人發覺制止而未能遂其竊得財物之
    目的，為障礙未遂犯，應依刑法第二十六條前段之規定，按加重竊盜既遂犯之刑
    減輕之，並先加而後減。爰審酌被告已有多次竊盜前科紀錄，其中不乏擅自侵入
    校園竊取財物之犯行，竟未因入監服刑而使其痛改前非，心生悔意，反而再度伺
    機涉犯竊盜犯行，雖其並未現實取得財物，然被告行為所彰顯之主觀惡性甚為重
    大，自屬不容輕忽；尤其被告於審理期間一再飾詞否認犯行，態度更無足取，及
    其犯罪目的、手段、所生危害、具有國小畢業學歷之智識程度等一切情狀，量處
    如主文所示之刑，以示懲儆。
據上論斷，應依刑事訴訟法第四百五十二條、第二百九十九條第一項前段、第三百條
，刑法第三百二十一條第一項第二款、第二項、第四十七條、第二十六條前段，判決
如主文。
本案經檢察官許嘉龍到庭執行職務。
中      華      民      國      九十二    年      一      月    十六    日
                                臺灣彰化地方法院刑事第三庭
                                    法      官  高  文  崇
右正本證明與原本無異。
如不服本判決，應於判決送達後十日內向本院提出上訴狀( 須附繕本 )。
告訴人或被害人對於判決如有不服具備理由請求檢察官上訴者，其上訴期間之計算係
以檢察官收受判決正本之日期為準。
                                    法院書記官  謝  志  鑫
中      華      民      國      九十二    年      一      月    二十一  日
附錄本案論罪科刑法條：
刑法第三百二十一條
犯竊盜罪而有左列情形之一者，處六月以上五年以下有期徒刑：
一、於夜間侵入住宅或有人居住之建築物、船艦或隱匿其內而犯之者。
二、毀越門扇、牆垣或其他安全設備而犯之者。
三、攜帶兇器而犯之者。
四、結夥三人以上而犯之者。
五、乘火災、水災或其他災害之際而犯之者。
六、在車站或埠頭而犯之者。
前項之未遂犯罰之。


司法院資訊處製作；財團法人民間司法改革基金會備份。
